---
title: "PORTAFOLIO DE ACTIVOS ALTERNATIVOS"
subtitle: "Tesis de Inversión & Análisis de Activos"
author: "Edgar Sigfrido Soto Aparicio. FISHERs CAPITAL"
date: "3/30/2022"
output: 
  html_document:
    doc: TRUE
    doc_depth: 3
bibliography: references.bib
---
# Perfil del Inversionista
Servicio asesorado a un perfil de inversionista 4 (todo tipo de productos), en un horizonte de tiempo de *Indicar años/meses*!!.

# Tesis de Inversión
La tesis de inversión de FISHER's CAPITAL sigue una estrategia *Global Macroeconomica*. Estudiamos indicadores macroeconomicos para entender en general la economia y el mercado. Nos enfocamos en los mercados mas grandes y mas accesibles, como igual los mercados que tenemos cerca.Estados Unidos y México son las economias que analizaremos para determinar los activos del portafolio. Entendiendo la economia, tomaremos una desición de que industrias invertir, con base en las espectativas
como:

## Análisis Macroeconomico
De donde se genera el crecimeinto economico de Estados Unidos y México.¿De su sector primario, secundario o terciario?, ¿Es una economia guiada por el gasto de consumidores o por producción industrial, o por exportaciones?

las tasas de interes, 
Alta inflación en *INPC*, *INPP*, *sentimiento del consumidor*, *FRED*, 
crecimiento economico. *PIB*, 
 
```{r}
# facet_grit: Graficar el Adj. Price, y Rendimiento y … de los activos alternativos
# S&P5 %>%
#  ggplot(aes(Profit, Adj.Close))+
#  geom_point()+
# facet_wrap(~Industry + Country)
```


```{r}
# scatter plots: 
# S&P5 %>%
#  ggplot(aes(Profit, Adj.Close))+
#  geom_point()+
# facet_wrap(~Industry + Country)
```




