---
title: "Portafolio_in_R_Asesoria"
author: "Edgar Sigfrido Soto Aparicio"
date: "3/15/2022"
output: html_document
---
1. Librerias
```{r}
library(tidyverse)
library(quantmod)
library(PortfolioAnalytics)
library(fPortfolio)
library(PerformanceAnalytics)
library(readr)
library(psych)
library(DEoptim)
library(visdat)
```
1. El alumno deberá seleccionar un ETF replicador del Mercado Mexicano y un ETF representativo de los instrumentos de deuda gubernamental Mexicana. Se deberá obtener el valor diario de los instrumentos por un plazo mínimo de 3 años.
```{r}
Tradicional_60_40 <- c("^MXX", "CETETRCISHRS.MX")
getSymbols(Tradicional_60_40, from=as.Date("2017-02-05"), to=Sys.Date())

IPC <- Ad(MXX)
CETES <- Ad(CETETRCISHRS.MX)
na.locf(IPC)
na.locf(CETES)
Portafolio_Tradicional <- merge.xts(IPC, CETES,
                                    join = "inner")
w <- c(0.60, 0.40)
```

2. Con la información anterior crear un Portafolio de Inversión Tradicional 60/40 acciones/deuda (ETF) y calcular su rendimiento promedio anual, su VAR con un 95% de probabilidad (diario y anual), su índice Sharpe.

```{r}
Rend_tradicional <- Return.calculate(Portafolio_Tradicional, method = "log")[-1]
RendPortTrad <- Return.portfolio(R = Rend_tradicional, weights = w)
view(RendPortTrad)
chartSeries(Rend_tradicional)
chartSeries(RendPortTrad)
chartSeries(Portafolio_Tradicional)
cor.plot(Rend_tradicional)
var_cov <- as.data.frame(var(Rend_tradicional)) 
Return.cumulative(Rend_tradicional)

RendPortTrad <- Return.portfolio(Rend_tradicional, weights = w )
plot(density(RendPortTrad))

Daily_VaR_Traditional_Portfolio <- VaR(RendPortTrad)*sqrt(1)*1000000
Yearly_VaR_Traditional_Portfolio <- VaR(RendPortTrad)*sqrt(252)*1000000

charts.PerformanceSummary(RendPortTrad)
```

3.Adicionalmente deberá  seleccionar como mínimo  5 acciones de distintos sectores industriales que se encuentran dentro del índice S&P/BMV ESG. Se deberá obtener el valor de los índices bursátiles sectoriales relacionados a cada acción, así como del S&P/BMV IPC. Los datos de los precios y de los índices deberá ser diario de al menos los últimos 3 años.
```{r}
Equity <- c("BSMXB.MX", "VOLARA.MX", "TLEVISACPO.MX", "FEMSAUBD.MX", "CEMEXCPO.MX", "LABB.MX", "AGUA.MX", "KIMBERA.MX", "NEMAKA.MX")
getSymbols(Equity, from=as.Date("2017-02-05"), to=Sys.Date())
Santander <- Ad(BSMXB.MX)
Volaris <- Ad(VOLARA.MX)
Televisa <- Ad(TLEVISACPO.MX)
FEMSA <- Ad(FEMSAUBD.MX)
Cemex <- Ad(CEMEXCPO.MX)
Genoma <- Ad(LABB.MX)
Rotoplas <- Ad(AGUA.MX)
Kimberly <- Ad(KIMBERA.MX)
Nemaka <- Ad(NEMAKA.MX)

EquityAd <- merge.xts(Santander, Volaris, Televisa, FEMSA, Cemex, Genoma, Rotoplas, Kimberly, Nemaka,
                      join = "inner") #interseccion, solo toma los días donde todos                                            cotizan
Equity_Rend_log <- Return.calculate(EquityAd, method = "log")[-1] #logN(x2/x1)
```
Gráficas
```{r}
chartSeries(Equity_Rend_log$BSMXB.MX.Adjusted)
chartSeries(EquityAd)
cor.plot(Equity_Rend_log)
var_cov <- as.data.frame(var(Equity_Rend_log))
```

3. Portafolio
```{r}
Specs_Portfolio <- portfolio.spec(Equity) #genera una lista con los objetivos y restricciones
Specs_Portfolio <- add.constraint(Specs_Portfolio,type = "full_investment")
Specs_Portfolio <- add.constraint(Specs_Portfolio,type = "box", min = c(0.10), max = c(0.20)) 
Specs_Portfolio <- add.constraint(Specs_Portfolio, type = "weight >= 10%", name = "Weight")
Specs_Portfolio <- add.objective(Specs_Portfolio, type = "risk", name = "VaR")
Specs_Portfolio <- add.objective(Specs_Portfolio,type = "return",name = "mean") #optimizar a Sharp, en este casdo se debe quitar en "risk"
Specs_Portfolio
```

```{r}
Optimum_Portfolio <- optimize.portfolio(Equity_Rend_log, Specs_Portfolio) 
#en caso de que no converja, usar ", optimize_method = random"
```

```{r}
chart.Weights(Optimum_Portfolio)
```
```{r}
# nuevo objeto para los rendimientos del port
RendOptPort <- Return.portfolio(Equity_Rend_log,
                                extractWeights(Optimum_Portfolio))
plot(density(RendOptPort))

VaR(RendOptPort)*sqrt(1)*1000000

charts.PerformanceSummary(RendOptPort)
```

```{r}
table.AnnualizedReturns(RendOptPort) #por default esta anualizado
table.AnnualizedReturns(Equity_Rend_log)
```
expected Shortfall
```{r}
ES(RendOptPort)
#dentro de ese 1/20, cuanto vas a perder en promedio pasando el limite del VaR
```
4. El alumno deberá obtener del Socio Formador las estadísticas históricas y/o paramétricas de las clases de activos alternativos. [Se puede usar, a discreción del Socio Formador, el Caso de Harvard “Harvard Management Company (2010)” como una fuente de información para estadísticas de estos activos].
#Los activos seleccionados fueron commodities y bienes raíces, en el paso 5 se da más descripción acerca de ellos. 

5. Con la información anterior crear un portafolio de inversión óptimo que incluya acciones/bonos sustentables y activos alternativos seleccionados.  Calcula su rendimiento promedio anual, su VAR con un 95% de probabilidad (diario y anual), su índice Sharpe y el alfa del portafolio tomando como referencia el S&P/BMV IPC.  [Se puede usar, a discreción del Socio Formador, el Caso de Harvard “Harvard Management Company (2010)” como una fuente de información para las ponderaciones mínimas y máximas de inversión por activo alternativo].

```{r}

Alternatives <- c("BSMXB.MX", "VOLARA.MX", "TLEVISACPO.MX", "FEMSAUBD.MX", "CEMEXCPO.MX", "LABB.MX", "AGUA.MX", "KIMBERA.MX", "NEMAKA.MX","KC=F", "SB=F", "GC=F", "SI=F", "ZW=F", "FMTY14.MX", "FUNO11.MX", "FIBRAPL14.MX", "FIBRAMQ12.MX") #no deja meter fibra Macquaire
getSymbols(Equity, from=as.Date("2017-02-05"), to=Sys.Date())
Santander <- Ad(BSMXB.MX)
Volaris <- Ad(VOLARA.MX)
Televisa <- Ad(TLEVISACPO.MX)
FEMSA <- Ad(FEMSAUBD.MX)
Cemex <- Ad(CEMEXCPO.MX)
Genoma <- Ad(LABB.MX)
Rotoplas <- Ad(AGUA.MX)
Kimberly <- Ad(KIMBERA.MX)
Nemaka <- Ad(NEMAKA.MX)
Coffee <- Ad(`KC=F`)
Sugar <- Ad(`SB=F`)
Gold <- Ad(`GC=F`)
Silver <- Ad(`SI=F`)
Wheat <- Ad(`ZW=F`)
FibraMTY <- Ad(FMTY14.MX)
FibraUNO <- Ad(FUNO11.MX)
FibraPrologis <- Ad(FIBRAPL14.MX)
FibraMacquaire <- Ad(FIBRAMQ12.MX)
AlternativesAd <- merge.xts(Santander, Volaris, Televisa, FEMSA, Cemex, Genoma, Rotoplas, Kimberly, Nemaka, Coffee, Sugar, Gold,
                            Silver, Wheat, FibraMTY, FibraUNO, FibraPrologis, FibraMacquaire,
                       join = "inner") #interseccion, solo toma los días donde todos                                            cotizan
AlternativesReturns <- Return.calculate(AlternativesAd, method = "log")[-1] #logN(x2/x1)
```
Gráficas
```{r}
chartSeries(AlternativesAd)
cor.plot(AlternativesReturns)
var_cov <- as.data.frame(var(AlternativesReturns)) 
```

3. Portafolio
```{r}
Specs_PortfolioAlternatives <- portfolio.spec(Alternatives) #genera una lista con los objetivos y restricciones
Specs_PortfolioAlternatives <- add.constraint(Specs_Portfolio,type = "full_investment")
Specs_PortfolioAlternatives <- add.constraint(Specs_Portfolio,type = "box", min = c(0.10*.60), max = c(0.20*.60)) 
Specs_PortfolioAlternatives <- add.constraint(Specs_Portfolio, type = "weight >= 10%", name = "Weight")
Specs_PortfolioAlternatives <- add.objective(Specs_Portfolio, type = "risk", name = "VaR")
Specs_PortfolioAlternatives <- add.objective(Specs_Portfolio,type = "return",name = "mean") #optimizar a Sharp, en este casdo se debe quitar en "risk"
Specs_PortfolioAlternatives
```

```{r}
Optimum_PortfolioAlternatives <- optimize.portfolio(AlternativesReturns, Specs_PortfolioAlternatives) 
#en caso de que no converja, usar ", optimize_method = random"
```

```{r}
chart.Weights(Optimum_PortfolioAlternatives)
```
```{r}
# nuevo objeto para los rendimientos del port
RendOptPortAlternatives <- Return.portfolio(AlternativesReturns,
                                extractWeights(Optimum_Portfolio_Alternatives))
plot(density(RendOptPortAlternatives))

Alternatives_Daily_VaR <- VaR(RendOptPortAlternatives)*sqrt(1)*1000000
Alternatives_Yearly_VaR <- VaR(RendOptPortAlternatives)*sqrt(252)*1000000
charts.PerformanceSummary(RendOptPortAlternatives)
```

```{r}
table.AnnualizedReturns(RendOptPortAlternatives) #por default esta anualizado
table.AnnualizedReturns(AlternativesReturns)
```
expected Shortfall
```{r}
ES(RendOptPortAlternatives)
#dentro de ese 1/20, cuanto vas a perder en promedio pasando el limite del VaR
```







